臺灣臺北地方法院刑事判決　　　　　　　　　　　　　九十年度易字第一七號
　　公　訴　人　臺灣臺北地方法院檢察署檢察官
　　被　　　告　丙○○
右列被告因傷害案件，經檢察官聲請以簡易判決處刑書（九十年度調偵字第五三一號
），本院簡易庭認不宜以簡易判決處刑書移送前來，經本院刑事庭以通常程序審理，
判決如左：
    主  文
丙○○共同傷害人之身體，處有期徒刑肆月，如易科罰金，以佰元折算壹日。
    事  實
一、丙○○因在臺北巿萬華區○○街一三一號三樓鑫華王餐廳擺設伴唱營業，而與該
    餐廳實際負責人戊○○發生爭執，乃與三名年籍姓名不詳之成年男子基於共同傷
    害之犯意聯絡與行為分擔，於民國九十年三月十四日下午九時十五分許，在臺北
    巿萬華區○○街一三一號前，由該三名年籍姓名不詳之成年男子抓住戊○○，與
    丙○○共同以手腳毆打戊○○，丙○○復手持不明硬物敲打戊○○額頭，致戊○
    ○受有顏面裂傷、擦傷及背部瘀傷之傷害。
二、案經戊○○訴由臺北市政府警察局萬華分局報告臺灣臺北地方法院檢察署檢察官
    偵查起訴。
    理  由
一、訊據被告丙○○於本院審理時固坦承於如事實欄所述之時、地與告訴人戊○○發
    生爭執，雙方有拉扯等情，惟矢口否認有何傷害犯行，辯稱：其酒醉與告訴人發
    生拉扯，告訴人自己跌倒撞到旁邊機車致傷，並未毆打告訴人，當日其尚且被不
    明人士毆傷吐血，有到忠孝醫院就診云云。惟查：
  (一)右揭事實，業據告訴人迭於警訊、偵查及本院審理時指訴綦詳，核與證人即鑫華
    王餐廳員工丁○○於警訊、乙○○及甲○○於警訊及本院調查時證述情結大致相
    符，復據證人林金棟於本院調查時結證稱：其下樓看到告訴人額頭流血，被告用
    手還要打下去，旁邊有三、四人拉著告訴人不讓他跑，其就拉住被告等語甚詳，
    且被告於本院調查時亦供承當天其與告訴人應該有打起來等語，並有臺北市立和
    平醫院診斷證明書及該院九十年十一月二十二日北市和醫病字第九○六○八○○
    六○○號函暨病歷資料各一件、告訴人受傷照片六幀在卷可憑，足見告訴人指訴
    之情節非虛。
  (二)被告雖辯稱其酒醉與告訴人發生拉扯，告訴人自己跌倒撞到旁邊機車致傷，並未
    毆打告訴人，當日其尚且被毆打吐血，有到忠孝醫院就診云云。然被告於本院調
    查時已自承：其到鑫華王餐廳還沒喝酒前，就與告訴人到餐廳樓下拉扯等語，證
    人即承辦警員藍中寅於本院審理時亦結證稱：被告當時意識清楚，講話正常等語
    ，足見被告於案發當時並無酒醉情形。又經本院函詢臺北市立忠孝醫院被告於九
    十年三月一日至同月三十一日到該院之所有就診病歷資料，經該院以九十一年一
    月十五日北市忠醫歷字第○九一六○○四九二○○號函覆：林君（即被告）於九
    十年三月十九日門診主訴胸部悶痛，無咳血，給予止痛及肌肉鬆弛劑治療後並無
    再就診等語，有該函文及病歷表一件在卷可佐，足見被告並無於案發當日被毆打
    吐血至臺北市忠孝醫院就診之情形，況被告均未舉證證明其遭毆傷之事實，是被
    告以上開情詞置辯，自不足採。
綜右各情，被告所辯上開情詞，不足採信。本件事證明確，被告犯行堪以認定，應依
法論科。
二、核被告所為，係犯刑法第二百七十七條第一項之普通傷害罪。被告與三名年籍姓
    名不詳之成年男子有犯意聯絡及行為分擔，均為共同正犯。爰審酌被告與人共同
    毆打告訴人，造成告訴人顏面裂傷、擦傷及背部淤傷，顏面裂傷部分尚須施以縫
    合治療，有上開臺北市立和平醫院函文可憑，情節非輕，其犯後猷飾詞否認犯行
    ，並無悔意及犯罪之動機、目的、手段、品行、智識程度等一切情狀，量處如主
    文所示之刑，並諭知易科罰金之折算標準，以資懲儆。至被告雖聲請傳喚萬華分
    局前副局長吳振吉，以證明其與萬華分局承辦本案警員林欽賢有糾紛，然本院依
    前述理由已足認定被告犯行，自無再傳喚該證人證明與本案構成要件事實無關之
    事項之必要，附此敘明。
據上論斷，應依刑事訴訟法第四百五十二條、第二百九十九條第一項前段，刑法第二
十八條、第二百七十七條第一項、第四十一條第一項，罰金罰鍰提高標準條例第一條
前段、第二條，判決如主文。
本案經檢察官陳錫柱到庭執行職務
中    華    民    國      九十一      年      二        月      二十    日
                                      臺灣臺北地方法院刑事第八庭
                                          法  官  張筱琪
右正本證明與原本無異。
如不服本判決，應於判決送達後十日內向本院提出上訴狀(應抄附繕本)。告訴人
或被害人如對於本判決不服者，應具備理由請求檢察官上訴，其上訴期間之計算
係以檢察官收受判決正本之日期為準。
              書記官  吳一凡
中    華    民    國      九十一      年      二        月    二十六    日
中華民國刑法第二百七十七條
 (普通傷害罪)
傷害人之身體或健康者，處三年以下有期徒刑、拘役或一千元以下罰金。
犯前項之罪因而致人於死者，處無期徒刑或七年以上有期徒刑；致重傷者
，處三年以上十年以下有期徒刑。
